臺灣嘉義地方法院刑事判決　　　　　　　 96年度訴字第885號
公　訴　人　臺灣嘉義地方法院檢察署檢察官
被　　　告　甲○○
　　　　　　　　　　（現另案於臺灣嘉義監獄執行）
上列被告因違反毒品危害防制條例案件，經檢察官提起公訴（96
年度毒偵字第1431、1432號），由本院合議庭裁定由受命法官獨
任行簡式審判程序審理後，判決如下：
    主  文
甲○○施用第一級毒品，累犯，處有期徒刑壹年貳月。減為有期
徒刑柒月。
    事  實
一、甲○○前因施用第1級毒品案件，經送強制戒治，於民國92
    年9月8日因停止戒治出監，於93年2月23日因強制戒治期滿
    執行完畢，該案並經臺灣雲林地方法院以92年度訴字第327
    號判處有期徒刑8月確定；又因竊盜案件，經同院以92年度
    易字第248號判處有期徒刑4月確定，並定應執行有期徒刑10
    月確定，而於92年9月8日入監執行；復因施用第1級毒品案
    件，經同院以93年度訴字第543號判處有期徒刑1年確定，並
    於執行上開有期徒刑10月後接續執行，甫於94年12月31日因
    縮短刑期執行完畢。猶不知戒除毒癮，復基於施用第1級毒
    品海洛因及第2級毒品甲基安非他命之犯意，於95年12月26
    日下午6時許，以將第1級毒品海洛因、第2級毒品甲基安非
    他命混合後，放在鋁箔紙上點火吸食煙霧之方式，在雲林縣
    古坑鄉○○○○○道路旁，同時施用第1級毒品海洛因及第2
    級毒品甲基安非他命1次。嗣於95年12月27日上午6時許，在
    雲林縣古坑鄉○○村○○路53號，因竊盜案件遭通緝而為警
    查獲，經帶回警局採尿送驗及於臺灣雲林第二監獄採尿送驗
    ，均檢出毒品嗎啡及甲基安非他命陽性反應，而查悉上情。
二、案經臺灣雲林第二監獄函送暨雲林縣警察局斗南分局報請臺
    灣雲林地方法院檢察署檢察官，呈請臺灣高等法院臺南分院
    檢察署檢察官令轉，臺灣嘉義地方法院檢察署檢察官偵查起
    訴。
    理  由
一、按除被告所犯為死刑、無期徒刑、最輕本刑為3年以上有期
    徒刑之罪或高等法院管轄第一審案件者外，於法院行準備程
    序進行中，被告先就被訴事實為有罪之陳述時，審判長得告
    知被告簡式審判程序之旨，並聽取當事人、代理人、辯護人
    及輔佐人之意見後，裁定進行簡式審判程序；且受命法官行
    準備程序，與法院或審判長有同一之權限；又簡式審判程序
    之證據調查，不受刑事訴訟法第159條第1項、第161條之2、
    第161條之3、第163條之1及第164條至第170條規定之限制，
    刑事訴訟法第273條之1第1項、第279條第2項前段、第273條
    之2分別定有明文。查本案被告甲○○所犯為死刑、無期徒
    刑、最輕本刑為3年以上有期徒刑以外之罪，且非高等法院
    管轄第一審之案件，經本院合議庭裁定由受命法官行準備程
    序時，被告就被訴事實為有罪之陳述後，復經本院合議庭裁
    定由受命法官獨任行簡式審判程序，是其證據之調查，自不
    受刑事訴訟法第159條第1項、第161條之2、第161條之3、第
    163條之1及第164條至第170條規定之限制，合先敘明。
二、被告甲○○對其於前揭時、地，施用第1級毒品海洛因及第2
    級毒品甲基安非他命之事實，業據其於本院審理時坦承不諱
    （見本院96年11月19日審理筆錄），且被告於95年12月27日
    經警對之採集尿液送詮昕科技股份有限公司以「酵素免疫法
    」及「氣相層析質譜法」檢驗結果，分別呈嗎啡及甲基安非
    他命陽性反應（海洛因於人體會代謝成嗎啡）；又於同日進
    入臺灣雲林第二監獄後獄方對之採集尿液送上開公司以「酵
    素免疫法」及「氣相層析質譜法」檢驗結果，亦分別呈嗎啡
    及甲基安非他命陽性反應等情，此有上開公司尿液檢驗報告
    2份、尿液檢送真實姓名對照表1份、檢體採收紀錄表、尿液
    採集作業確認書各1份在卷足稽（見雲林縣警察局斗南分局
    斗警偵字第0950014552號卷、臺灣雲林地方法院檢察署96
    年毒偵字第543號卷第4、5、6頁）。準此，足認被告自白施
    用第1級毒品海洛因及第2級毒品甲基安非他命之犯行，核與
    事實相符，應堪採信。
三、
(一)、查海洛因、甲基安非他命分別為毒品危害防制條例所謂之第
    1、2級毒品，觀諸該條例第2條第2項第1、2款之規定甚明，
    是核被告甲○○所為係犯毒品危害防制條例第10條第1項之
    施用第1級毒品罪及同條第2項之施用第2級毒品罪。
(二)、其施用第1、2級毒品前持有毒品之低度行為，為其施用毒品
    之高度行為所吸收，不另論罪。被告同時以將毒品混合後，
    放在鋁箔紙上點火吸食煙霧之方式，同時施用第1級毒品海
    洛因及第2級毒品甲基安非他命，為想像競合犯，應從一重
    論以施用第1級毒品罪。（起訴書所載犯罪事實認各施用1次
    應予分論併罰，容有未洽。）
(三)、被告前因施用第1級毒品案件經臺灣雲林地方法院以92年度
    訴字第327號判處有期徒刑8月確定；又因竊盜案件，經同院
    以92年度易字第248號判處有期徒刑4月確定，定應執行有期
    徒刑10月確定；復因施用第1級毒品案件，經同院以93年度
    訴字第543號判處有期徒刑1年確定，並於執行上開有期徒刑
    10 月後接續執行，甫於94年12月31日因縮短刑期執行完畢
    等情，有臺灣高等法院被告前案紀錄表及臺灣嘉義地方法院
    檢察署刑案資料查註紀錄表附卷可憑，其於有期徒刑執行完
    畢後5年以內再故意犯本件有期徒刑以上之罪，為累犯，應
    依刑法第47條第1項之規定，加重其刑。
(四)、爰審酌被告不思其正值盛年，堪為社會大用之際，卻長期耽
    溺於戕身之物，且前已有施用毒品之紀錄，再度施用，顯見
    其意志不堅，仍未戒絕，自我把持、控制之能力顯然不佳，
    毫無悔改之意，又施用足以導致精神障礙、性格異常，甚至
    造成生命危險之毒品，戕害一己之身體健康，及其犯罪之動
    機、目的、手段，混合第1級、第2級毒品施用之方式，坦承
    犯罪之犯後態度尚稱良好等一切情狀，量處如主文所示之刑
    ，以資懲儆。
(五)、被告犯罪時間在96年4月24日以前，合於減刑條件，應予以
    減刑。
據上論斷，依刑事訴訟法第299條第1項前段、第273條之1第1項
、毒品危害防制條例第10條第1項、第2項、第23條第2項，刑法
第11條前段、第55條、第47條第1項，中華民國九十六年罪犯減
刑條例第2條第1項第3款、第7條判決如主文。
本案經檢察官陳慧玲到庭執行職務。
中　　華　　民　　國　　96　　年　　11　　月　　30　　日
                  刑事第五庭    法　官　洪嘉蘭
上列正本證明與原本無異。
如不服本判決，應於判決送達後十日內向本院提出上訴狀，上訴
書狀依法應敘述具體理由，如未敘述具體理由者，應於上訴期間
屆滿後二十日內補提理由書於本院（均應附繕本）。
中　　華　　民　　國　　96　　年　　11　　月　　30　　日
                        　    　書記官　吳明蓉
附錄本案論罪科刑法條全文：
毒品危害防制條例第10條：
施用第一級毒品者，處6月以上5年以下有期徒刑。
施用第二級毒品者，處3年以下有期徒刑。
